臺灣桃園地方法院刑事判決　　　　　 100年度審易字第2080號
公　訴　人　臺灣桃園地方法院檢察署檢察官
被　　　告　黃勝鈺
上列被告因恐嚇案件，經檢察官提起公訴（100 年度偵字第1764
9 號），被告於本院準備程序進行中，就被訴事實為有罪之陳述
，經本院告知簡式審判程序意旨，並聽取當事人之意見後，本院
裁定依簡式審判程序審理，判決如下：
    主      文
黃勝鈺以加害生命、身體之事，恐嚇他人致生危害於安全，處拘
役伍拾日，如易科罰金，以新臺幣壹仟元折算壹日。
    事實及理由
一、黃勝鈺居住於桃園縣楊梅市○○路46巷20號，與居住在同巷
    22號之鄭文宏為鄰居。民國100 年5 月29日晚間10時許，黃
    勝鈺因認鄭文宏位之住處傳出鋼琴聲影響其作息，竟基於恐
    嚇之犯意，乃手持菜刀2 把（均未扣案）前往鄭文宏上址門
    口，而與鄭文宏爭吵並揮舞菜刀，同時向鄭文宏恫稱：「不
    可以再彈鋼琴」、「你不要逼我」等加害生命、身體之言語
    ，使鄭文宏心生畏懼，致生危害於安全。
二、證據名稱：
    (一)被告黃勝鈺於本院審理時之自白。
    (二)告訴人鄭文宏於警詢、檢察事務官詢問及本院準備程序時
      之指訴。
    (三)採證相片4 幀。
三、核被告黃勝鈺所為，係犯刑法第305 條之恐嚇危害安全罪。
    爰審酌被告因細故與告訴人鄭文宏發生爭執後，竟不循理性
    方式溝通，反卻手持菜刀揮舞且口出恫嚇言語，造成告訴人
    受有心理負擔，所為實不足取，惟兼衡被告於犯後終能坦承
    犯行，且本案被告係因認告訴人住處所傳出之聲音影響其作
    息，始會一時衝動而為，尚與一般無端滋事之情形有別等一
    切情狀，量處如主文所示之刑，並諭知易科罰金之折算標準
    。至未扣案之菜刀2 把，雖係被告持以恐嚇告訴人所用之物
    ，惟未據扣案，且查無積極證據證明其尚屬存在，為免將來
    執行之不便，爰不宣告沒收，附此附明。
四、依刑事訴訟法第273 條之1 第1 項、第299 條第1 項前段、
    第310 條之2 、第454 條第1 項，刑法第305 條、第41條第
    1 項前段，刑法施行法第1 條之1 第1 項、第2 項前段，判
    決如主文。
五、如不服本判決，得自收受送達之翌日起10日內向本院提出上
    訴狀（應附繕本），其未敘述上訴理由者，應於上訴期間屆
    滿後20日內補提理由書狀於本院，上訴於臺灣高等法院。
本案經檢察官林郁芬到庭執行職務。
中    華    民    國   100    年    11    月    2     日
                              刑事庭  法  官  蘇昌澤
以上正本證明與原本無異。
                                      書記官  石曉芸
中    華    民    國   100    年    11    月    2     日
附錄本案論罪科刑依據之法條：
中華民國刑法第305 條
以加害生命、身體、自由、名譽、財產之事，恐嚇他人致生危害
於安全者，處2 年以下有期徒刑、拘役或3 百元以下罰金。